# 关于购买大股东认缴未实缴股份及增资达到控制的会计处理

提问人：Emma91hui 时间：2022-10-27 21:38:56
请教陈版主，A公司和B公司合资成立一家企业C，注册资本为 100 万元，A认缴 60 万，B认缴 40 万，但双方各都只实缴了 30 万，公司章程约定按认缴比例分担收益和损失。经过一年营业，C亏损了 10 万，此时B以 30 万从A上购买其认缴未实缴的股份，并同时增资 50 万达到控制，想请问B这个时候的账务处理应该为怎样处理

回答人：chenyiwei
“此时B以 30 万从A上购买其认缴未实缴的股份，并同时增资 50 万达到控制”的原因是什么？为何A最终仅就其已实缴的出资额（ 30 万）承担相应亏损，与最初约定不同？
另外，该事项是否表明该公司的财务和运营事实上从一开始就是由B公司控制的，A公司从未控制过C？如果是，则要考虑将后续收购和增资作为购买少数股权处理，且B一开始就应对C按成本法核算并纳入合并报表范围。

提问人：Emma91hui 时间：2022-11-16 17:08:08
感谢陈版主的答复~
本来A和B商量共同成立一家公司C，C的人员由A/B各派人员及C自招人员构成，A出技术人员生产产品销售给B，但目前AB意见不一致，A想退出，故B通过购买其认缴未实缴的出资额达成控制，同时为了扩大生产，继续增资。
公司的财务和运营事实上一开始是由A控制，在A的报表上按成本法，B上是按权益法核算
现在还有个疑问就是是不是将B购买A股权及B增资当作一揽子交易视为B分步实现控制去处理，那B之前权益法下的实缴出资（ 30 万）对应的账面价值，需要按照认缴比例（40%）承担损失还是按照 30 万（30%）所对应的比例承担损失，以及B达到控制后A所持有的少数股东权益追溯调整其应承担的损失，是按照任教认缴比例（60%)承担还是按照 30 万（30%）承担

回答人：chenyiwei
此前权益法核算期间还是按原约定，按认缴比例分担损失；后续达到控制后，根据实际情况计算其所享有的C企业权益份额的公允价值，据此确认原持股部分的重新计量损益。